【裁判字號】    99,聲,339
【裁判日期】    990930
【裁判案由】    變換提存物
【裁判全文】
臺灣新竹地方法院民事裁定               99年度聲字第339號
聲  請  人  中租迪和股份有限公司
法定代理人  乙○○
相  對  人  隆欣貿易有限公司
相  對  人  慶盛貿易有限公司
上列二人之
法定代理人  甲○○    住新竹縣竹北市○○○街○段158號
相  對  人  丙○○    住新竹市○區○○路46號
相  對  人  丁○○    住同上
上列當事人間98年度存字第1290號擔保提存事件，聲請人聲請變
換提存物，本院裁定如下：
    主  文
本院九十八年度存字第一二九０號擔保提存事件，聲請人所提存
之擔保金即中國信託商業銀行無記名可轉讓定期存單八張，面額
共計新臺幣佰玖拾萬元，准以同額之中國信託商業銀行無記名
可轉讓定期存單代之。
    理  由
一、按供擔保之提存物，除得由當事人約定變換外，法院得依供
    擔保人之聲請，以裁定許其變換，民事訴訟法第105條第1項
    定有明文。上開規定，於其他依法令供訴訟上之擔保者準用
    之，同法第106條亦有明文。
二、本件聲請意旨略以：聲請人與相對人間請求給付票款事件，
    前遵本院97年度裁全字第1790號民事裁定，為擔保假扣押之
    實施，曾提供中國信託商業銀行無記名可轉讓定期存單8張
    ，共計新臺幣（下同）3,900,000元為擔保金，並以本院97
    年度存字第1661號提存事件提存在案。嗣因前開提存之定期
    存單將屆到期日，且聲請人公司業務上之需要，而有聲請變
    換之必要，經本院98年度聲字582號裁定准許變換提存物，
    並以本院98年度存字第1290號提存事件提供中國信託商業銀
    行同額無記名可轉讓定期存單之擔保金在案，茲因聲請人公
    司業務上之需要，爰依民事訴訟法第105條第1項之規定，聲
    請將上開提存物變換為同額之中國信託商業銀行無記名可轉
    讓定期存單等語，並提出本院97年度裁全字第1790號民事裁
    定、98年度存字第1290號提存書、國庫保管品收受證明書各
    1紙（均為影本）為證。
三、經查，聲請人主張之前開事實，經本院審閱聲請人所提之前
    開證物，且經本院依職權調閱本院98年度存字第1290號擔保
    提存事件、97年度裁全字第1790號假扣押事件、97年度執全
    字第990號假扣押事件、99年度司裁全聲字第28號撤銷假扣
    押事件卷宗核閱無訛，堪認聲請人前開所述屬實。從而，聲
    請人聲請變換提存物，核與前開規定相符，應予准許。
四、依民事訴訟法第105條第1項、第106條，裁定如主文。
中    華    民    國    99    年    9    月     30    日
                  民事第二庭    法  官  羅惠雯
以上正本係照原本作成。
如對本裁定抗告，須於裁定送達後10日內向本院提出抗告狀。
中    華    民    國    99    年    9    月     30    日
                                書記官  李勻淨

司法院資訊處製作；財團法人民間司法改革基金會備份。
